# 求助关装修费用是费用化还是资本化的问题

提问人：北方守望者 时间：2020-04-22 13:16:37
陈老师：我公司是一家批发企业， 2010 年办公楼建成后（原值 2400 万）将二、三楼整层出租给一家物业公司，由物业公司自行改造并作为该酒店的客房使用。 2019 年租赁期满后，我公司收回自用，对于收回来的二楼三楼再次进行重新装修改造将其改造成我公司办公室使用，支出 170 万，请问：这种情况我是直接作为修理费还是做为长期待摊费用合适。

回答人：chenyiwei
一般建议确认为固定资产——房屋建筑物装修。实务中可能也可以接受作为长期待摊费用。